臺灣高等法院刑事裁定　　　　　　　　 100年度抗字第1183號
抗　告　人
即受刑　人　劉祥俊
上列抗告人因聲請定其應執行刑案件，不服臺灣士林地方法院中
華民國100年9月19日裁定（100年度聲字第1637號），提起抗告
，本院裁定如下：
    主  文
抗告駁回。
    理  由
一、原裁定意旨略以：受刑人所犯如附表編號1至編號5所示案件
    ，經臺灣臺中地方法院、臺灣臺北地方法院及臺灣士林地方
    法院判處徒刑如附表編號1至編號5所示，其中附表編號1至4
    所示案件，曾經臺灣士林地方法院以97年度聲字第1612號裁
    定應執行有期徒刑1年1月，均經分別確定在案，而該案犯罪
    事實最後判決之法院為臺灣士林地方法院等情，有各該判決
    、裁定及本院被告前案紀錄表在卷可稽。本院就附表編號1
    至5所示之5罪再為定應執行刑之裁判時，自應受附表編號1
    至4所為定應執行刑內部界限之拘束。且受刑人所犯如附表
    編號1至4所示之罪，雖已於民國97年12月8日因縮短刑期執
    行完畢，惟尚未與附表編號5所示之罪所處之刑，合併定其
    應執行刑，揆諸上開說明，附表編號1至4之罪所處之刑尚未
    執行完畢，仍應與附表編號5之罪所處之刑，定其應執行刑
    。茲檢察官聲請定其應執行之刑，原法院審核各有關案卷後
    ，認受刑人如附表所示犯行，確係在判決確定前所犯，聲請
    人之聲請為正當，爰定其應執行有期徒刑2年6月。另被告所
    犯5罪，其中附表編號1至4乃經法院判處得易科罰金之刑，
    與附表編號5不得易科罰金之刑合併定應執行刑，自不得再
    為易科罰金折算標準之諭知等語。
二、本件抗告意旨略以：本人劉祥俊所犯附表編號1至4之罪，經
    判決之後，已服刑有期徒刑1年1月，並無易科罰金；本人所
    犯附表編號1至4之罪，屬合併執行，並已於臺灣臺北監獄服
    刑完畢，於96年11月30日入監執行，於97年12月26日執行完
    畢；另附表編號5之罪乃於附表編號1至4之罪執行完畢後所
    犯，並無數罪併罰之情事；所謂數罪併罰是指本人所犯不是
    一條罪，但是編號1至4之罪已執行完畢，目前所犯只有編號
    5之罪，試問有何來數罪併罰，恭請法官大人明察云云。
三、按裁判確定前犯數罪者，併合處罰之。又數罪併罰，有二裁
    判以上者，依刑法第51條之規定，定其應執行之刑，刑法第
    50條、第53條分別定有明文。被告犯應併合處罰之數罪，經
    法院以判決或裁定定其數罪之應執行刑確定者，該數罪是否
    執行完畢，均係以所定之應執行刑全部執行完畢為斷。其在
    定應執行刑之前已先執行之有期徒刑之罪，因嗣後與他罪合
    併定應執行刑，而由檢察官換發執行指揮書執行應執行刑，
    是其前已執行之有期徒刑部分，僅應予扣除，該罪宣告之刑
    不能認為已執行完畢。亦即若僅數罪中之一罪所宣告之刑執
    行完畢，而數罪合併所定應執行之刑尚未執行完畢，應認為
    執行未畢（最高法院93年度台非字第298號判決意旨、78年
    度第2次刑事庭會議決議意旨參照）。上開所謂裁判確定，
    乃指首先確定之科刑判決而言，亦即以該首先判刑確定之日
    作為基準，凡在該日期之前所犯之各罪，應依刑法第51條各
    款規定，定其應執行之刑（最高法院98年度台非字第37號裁
    判要旨參照）。
四、經查：本件抗告人所犯附表編號1至5之犯罪，首先確定之罪
    為附表編號1之詐欺罪，於96年7月16因撤回上訴而確定，而
    附表編號5之犯罪，犯罪時間乃自93年7月18日至94年8月18
    日之間，此有台灣士林地方法院100年度訴字第1號確定判決
    書、本院被告前案紀錄表及如附表所示刑事判決在卷可稽，
    是附表編號5之罪，乃在首先確定即附表編號1所示之犯罪確
    定前所犯，抗告人抗告意旨雖稱：附表編號5之犯罪是在附
    表編號之後所犯，不符數罪併罰云云，惟如前所述，是否符
    合數罪併罰之要件，乃以該首先判刑確定之日作為基準，凡
    在該日期之前所犯之各罪，即應依刑法第51條各款規定，定
    其應執行之刑，抗告人所述，尚有誤會，是抗告人所犯如附
    表所示之罪，合於數罪併罰之要件。又附表編號2及編號5之
    2 罪係在刑法95年7月1日修正施行前所犯，經比較新舊法結
    果，修正前刑法較有利於受刑人，自應依修正前刑法第51條
    第5款規定，定其應執行刑。雖抗告人所犯如附表編號1至編
    號4所示之罪所處之刑，形式上業於97年12月26日執行完畢
    ，然因與附表編號5之罪合於數罪併罰之要件，應合併定其
    應執行刑，且於所定之應執行刑執行完畢前，如附表編號1
    至編號4所示之罪所處之刑，自不得謂已執行完畢。至已執
    行之部分自不能重複執行，僅係檢察官將來指揮執行應執行
    刑時如何扣除折抵之問題，揆諸前揭規定與說明，抗告意旨
    執此指摘原裁定違誤云云，容有誤會。從而，原審就抗告人
    所犯如附表所示之罪，依刑法第53條定其應執行之刑，於法
    並無不合。抗告人指摘原裁定不當，為無理由，應予駁回。
據上論結，應依刑事訴訟法第412條，裁定如主文。
中    華    民    國   100    年    10    月    24    日
                  刑事第六庭審判長法  官  邱同印
                                  法  官  黃惠敏
                                  法  官  吳淑惠
以上正本證明與原本無異。
如不服本裁定，應於收受送達後五日內向本院提出抗告狀。
                                  書記官  陳雅加
中    華    民    國   100    年    10    月    25    日